臺灣屏東地方法院刑事判決　　　　　　　　94年度訴字第45號
公　訴　人　臺灣屏東地方法院檢察署檢察官
被　　　告　甲○○
指定辯護人　本院公設辯護人乙○○
被　　　告　戊○○
選任辯護人　楊四海律師
被　　　告　丙○○
選任辯護人　沈志純律師
上列被告因違反槍砲彈藥刀械管制條例案件，經檢察官提起公訴
（臺灣屏東地方法院檢察署93年度偵字第892 號）及移送併案審
理（臺灣臺南地方法院檢察署94年度偵字第1657號），本院判決
如下：
    主  文
甲○○共同未經許可，販賣可發射子彈具有殺傷力之改造手槍，
累犯，處有期徒刑伍年拾月，併科罰金新臺幣伍拾萬元，罰金如
易服勞役，以罰金總額與陸個月之日數比例折算。扣案仿ＢＥＲ
ＥＴＴＡ廠牌84型之半自動改造手槍壹支（槍枝管制編號000
0000000號）及土造八釐米子彈拾貳顆均沒收。
戊○○共同未經許可，販賣可發射子彈具有殺傷力之改造手槍，
處有期徒刑伍年肆月，併科罰金新臺幣拾萬元，罰金如易服勞
役，以罰金總額與陸個月之日數比例折算。扣案仿ＢＥＲＥＴＴ
Ａ廠牌84型之半自動改造手槍壹支（槍枝管制編號000 000
0000號）及土造八釐米子彈拾貳顆均沒收。
丙○○未經許可，持有其他可發射子彈具有殺傷力之改造手槍，
處有期徒刑壹年陸月，併科罰金新台幣貳拾萬元，罰金如易服勞
役，以罰金總額與陸個月之日數比例折算。扣案仿ＢＥＲＥＴＴ
Ａ廠牌84型之半自動改造手槍壹支（槍枝管制編號000 000
0000號）及土造八釐米子彈拾貳顆均沒收。
    事  實
一、甲○○曾因懲治盜匪條例案件，經法院判處有期徒刑8 年確
    定，於民國88年7月29日縮短刑期假釋出監，92年8月13日縮
    刑期滿，未經撤銷假釋，以已執行論。
二、丙○○明知具有殺傷力之改造手槍、子彈，係屬槍砲彈藥刀
    械管制條例列管之槍砲、彈藥，未經許可不得持有，仍有意
    購買，並央請友人丁○○（綽號阿德，丁○○部分由本院另
    行審結）代為尋找門路，丁○○遂基於幫助丙○○持有可發
    射子彈具殺傷力之槍枝、子彈之犯意，為之尋得綽號「毛六
    」之甲○○，雙方約定於民國92年11月4 日，至屏東縣內埔
    鄉「環球小吃部」交易槍枝及子彈之買賣。丙○○遂與丁○○於92年11月4 日下午2 時許，一同前往「環球小吃部」內
    與甲○○碰面，甲○○與戊○○基於販賣可發射子彈有殺傷
    力之槍枝、子彈之共同犯意，先由甲○○與丙○○以新臺幣
    （下同）8 萬元達成買賣之合意後，丁○○便向丙○○拿取
    5 萬元，交付予甲○○，甲○○再電請戊○○駕駛車號ＦＤ
    —0138號休旅車前來搭載丙○○及丁○○至美和中學附近交
    付槍彈，戊○○搭載2 人至上開處所後，遂下車拿取以紅色
    紙袋裝盛具殺傷力之仿ＢＥＲＥＴＴＡ廠牌84型之半自動改
    造手槍1 支（槍枝管制編號0000000000號）及土造八釐米子
    彈18顆至車上交付予丙○○持有，而完成槍彈之買賣。嗣於
    同日22時10分許，戊○○駕駛車號ＦＤ—0138號自小客車搭
    載丙○○及丁○○返回環球小吃部時，丙○○與丁○○下車
    ，戊○○前去停車，丙○○手中持有上開紅色手提袋而為警
    當場查獲，並扣得前開具殺傷力之改造手槍1 支及子彈18
    顆（其中6 顆業經試射而不具殺傷力）。
三、案經屏東縣警察局內埔分局報請屏東地方法院檢察署檢察官
    偵查起訴。
    理  由
壹、程序部分：
一、丙○○、戊○○、丁○○於警詢中之陳述是否具有證據能力
    ：
(一)、按被告以外之人（包括證人、鑑定人、告訴人、被害人及共
    同被告等）於檢察事務官、司法警察官或司法警察調查中所
    為之陳述，與審判中不符時，其先前之陳述具有較可信之特
    別情況，且為證明犯罪事實存否所必要者，得為證據，刑事
    訴訟法第159 條之2 定有明文。所謂「前後陳述不符」之要
    件，應就前後階段之陳述進行整體判斷，以決定其間是否具
    有實質性差異，惟無須針對全部陳述作比較，陳述之一部分
    有不符，亦屬之。而所謂「較可信之特別情況」之情形，亦
    應就前後陳述時之各種外部情況進行比較，以資決定何者外
    部情況具有可信性。若陳述係在特別可信之情況下所為，則
    虛偽陳述之危險性即不高，雖係審判外陳述，或未經被告反
    對詰問，仍得承認其有證據能力（所稱「外部情況」之認定
    ，例如時間之間隔：陳述人先前陳述是在記憶猶新的情況
    下直接作成，一般與事實較相近，事後即可能因記憶減弱或
    變化，致有不清晰或陳述不符之現象發生；有意識的迴避
    ：由於先前陳述時被告未在場，是陳述人直接面對詢問警員
    所為陳述較為坦然；事後可能因陳述人對被告有所顧忌或同
    情，因而在被告面前較不願陳述不利被告之事實；受外力
    干擾：陳述人單獨面對檢察事務官或司法警察所為之陳述，
    程度上較少會受到強暴、脅迫、詐欺、利誘或收買等外力之
    影響，其陳述較趨於真實。若被告在庭或有其他成員參與旁
    聽時，陳述人可能會本能的作出迴避對被告不利之證述，或
    因不想生事乃虛構事實而為陳述；事後串謀：目擊證人對
    警察描述所目睹情形，因較無時間或動機去編造事實，客觀
    上亦較難認與被告間有勾串情事，其陳述具有較可信性。但
    事後因特殊關係，雙方可能因串謀而統一口徑；或事後情況
    變化，兩者從原先敵對關係變成現在友好關係等情形，其陳
    述即易偏離事實而較不可信等）。
(二)、共同被告丙○○、戊○○、丁○○於本院審理中，對於槍枝
    交易經過情形，所為陳述內容均與警詢所述不同，本院審酌
    共同被告丙○○、戊○○、丁○○事後因明瞭自己恐涉刑責
    ，所述亦避重就輕，其等於警詢中之陳述，距離案發時間較
    近，且尚無機會斟酌利害關係或受外力干擾，應屬具有較可
    信之特別情況，又其等為本件共犯，上開陳述自為證明犯罪
    事實所必要，其等3 人均經本院於審理中傳喚到庭接受檢、
    辯雙方之交互詰問，賦予被告等人有與之對質、詰問其現在
    與先前陳述瑕疵之機會，自屬已充分保障被告之對質詰問權
    ，故其等3 人之警詢陳述應認有證據能力。
二、被告丙○○、戊○○、丁○○於偵查中之陳述是否具有證據
    能力：
(一)、按被告以外之人於偵查中向檢察官所為陳述，除顯有不可信
    之情況者外，得為證據，刑事訴訟法第159 條之1 第2項 定
    有明文。偵查中對被告以外之人（包括證人、鑑定人、告訴
    人、被害人及共同被告等）所為之偵查筆錄，或被告以外之
    人向檢察官所提之書面陳述，性質上均屬傳聞證據。惟現階
    段刑事訴訟法規定檢察官代表國家偵查犯罪、實施公訴，依
    法其有訊問被告、證人及鑑定人之權，證人、鑑定人且須具
    結，而實務運作時，檢察官偵查中向被告以外之人所取得之
    陳述，原則上均能遵守法律規定，不致違法取供，其可信度
    極高。再者，該「被告以外之人」，如經法院於審理中傳喚
    到庭接受檢、辯雙方之交互詰問，賦予被告有與之對質、詰
    問其現在與先前陳述瑕疵之機會，自屬已充分保障被告之對
    質詰問權，職是，除反對該項供述得具有證據能力之一方，
    已釋明「顯有不可信之情況」之理由外，不得遽指該偵查中
    之陳述不具證據能力。
(二)、查檢察官於92年11月5 日偵訊中，係以被告身分訊問丙○○
    、戊○○、丁○○，是其3 人當時向檢察官陳述時，要與刑
    事訴訟法第185 條之3 係以證人地位出庭，依法應具結而未
    具結之證言，不得作為證據之情形有異，且被告丙○○、戊○○、丁○○於本院審理中，就其餘被告涉案部分，均以證
    人身分具結作證，接受交互詰問程序，自屬充分保障其餘共
    同被告之對質詰問權，又被告丙○○、戊○○、丁○○均未
    曾提及檢察官在偵訊時有任何以不正方法取供而有顯不可信
    之情況，是依上開規定，被告丙○○、戊○○、丁○○於該
    次偵訊時之供述，應具有證據能力。
貳、實體部分：
一、訊據甲○○矢口否認有前開販賣槍、彈犯行，辯稱：其當時
    只是酒後欲炫耀擁有槍彈，所以才將己○○寄放在該處之槍
    彈拿出來給大家看。戊○○、丙○○、固不否認有於前開時
    、地遭警查獲上開槍彈之事實，惟矢口否認有何販賣及持有
    槍枝犯行，戊○○辯稱：當時只是甲○○打電話叫他過去載
    丙○○及丁○○，其餘的事情，他都不知情；丙○○則辯稱
    ：因甲○○說他那邊有槍枝，只因為好奇要看槍，才請甲○○拿出來讓大家看看云云，經查：
(一)、被告丙○○欲購買槍枝，委請綽號「阿德」之丁○○為之尋
    找賣主，丁○○遂為之尋得綽號「毛六」之甲○○為賣主之
    事實，業據被告丙○○於警詢中供述「（問：你們到內埔購
    買槍枝是由何人提議？何人出錢？）我主動向丁○○提議要
    購買槍枝，希望透過他的管道來購買，買槍的錢是由我出的
    。」、「（問：由何人居中聯繫介紹？）是丁○○。」等語
    （警卷第第11頁）；於偵查中供述：「（問：手槍是那裡來
    的？）是我向一個毛六的人買的。」、「（問：當時誰介紹
    你去買的？）是阿德介紹我‧‧‧‧」等語（92年度核退偵
    字第938 號卷第18頁），核與被告丁○○於警詢中供述：「
    （問：丙○○之前，還沒有去小吃部，有告訴你幫他介紹槍
    ？）我告訴他不知道有沒有，屏東朋友那裡看看，就到那裡
    喝酒了。」等語（92年度核退字第938 號卷第22頁）等情相
    符。
(二)、被告丁○○尋得甲○○為賣主後，雙方約定於92年11月4 日
    至屏東縣內埔鄉「環球小吃部」見面，丙○○遂與丁○○於
    92年11月4 日下午2 時許，一同前往「環球小吃部」內與甲○○碰面，先由甲○○與丙○○以8 萬元達成買賣之合意後
    ，丁○○便向丙○○拿取5 萬元，交付予甲○○，甲○○再
    電請戊○○駕駛車號ＦＤ—0138號休旅車前來搭載丙○○及
    丁○○至美和中學附近交付槍彈，戊○○搭載2 人至上開處
    所後，遂下車拿取以紅色紙袋裝盛具殺傷力之仿ＢＥＲＥＴ
    ＴＡ廠牌84型之半自動改造手槍1 支（槍枝管制編號
    0000000000號）及土造八釐米子彈18顆（其中6 顆業經試射
    而不具殺傷力）至車上交付予丙○○持有等情，業經被告丙○○於92年11月4 日警詢中供述：「（問：請你將被查獲情
    形述說一遍？）我原本是在環球小吃部唱歌喝酒時，戊○○
    就叫我和丁○○跟他出去一下，戊○○就駕駛一部黑色休旅
    車0138－FD號載我們２人，約１０分鐘後到一不詳地點，戊○○就下車去拿槍彈，然後戊○○就吩咐我到環球小吃部前時
    ，把該槍彈放在停車場白色轎車旁，我還來不及放置就被警
    方查獲。」等語（警卷第7 頁）；於92年11月5 日警詢中供
    述：「‧‧‧‧我是要向毛六購買槍枝沒錯。」、「（問：
    請你詳述由高雄到屏東內埔購買槍枝整個過程？）我和丁○○２人在月４日時許，從高雄出發，約時許到達內埔
    找毛六的人，由丁○○打電話聯絡毛六，‧‧‧‧直到下午
    ６、７點在內埔環球小吃部才見到毛六的人並一起喝酒，約
    經過１小時左右，丁○○與毛六到店外講話之後，丁○○進
    來跟我說毛六要出去處理事情，然後我們繼續喝酒，直到晚
    上時左右，毛六與戊○○一起回來小吃部，丁○○再一次
    跟毛六在店外商談事情，之後丁○○叫我拿５萬元給他購買
    槍枝，我拿錢給丁○○之後，我們３人（我、丁○○、毛六
    ）一起走出店外，毛六就叫我和丁○○一起上戊○○的車上
    ，由戊○○開車載我們到不詳地點之路旁，由戊○○下車約
    ５分鐘後，拿１只紅色紙袋上車後並交到後座給我攜帶。」
    、（警卷第10頁背面至第11頁）；於偵查中供述：「（問：
    手槍是那裡來的？）是我向一個毛六的人買的。」、「（問
    ：當時誰介紹你去買的？）是阿德介紹我，說要去跟大哥們
    喝酒，我身上帶了５萬元，後來我們到KTV 喝酒，在喝酒時
    ，毛六提到他那裡有那個東西，毛六回來時，他叫我跟阿德
    出去，外面有一個開車的人，叫我們到停車場那裡，找一台
    白色的車子，我走到一半時，警察就來了。」、「（問：你
    向他買了多少？）我還沒有給他錢，他跟我要了５萬元，我
    想可能是交給毛六」等語（92年度核退偵字第938 號卷第18
    頁）；於本院審理中證述：「（問：偵查中提到的毛六是否
    是甲○○？）是。」等語（本院卷第79頁）。
(二)、戊○○於92年11月4 日警詢中供述：「（問：該２名男子上
    你車時，是否有攜帶何物？）就是該著藍色襯衫男子（丙○○）以手提一只紅色盒子的東西上車。」、「（問：你知道
    紅色盒子內放有何物？）我知道內有槍枝。」、「（問：你
    知道警方查獲之制式手槍及制式子彈發之來源如何？）根
    據毛六告訴我，是毛六賣給該２名男子新台幣８萬元的。」
    、「（問：是在何處交易的？）毛六只電告我到美和中學前
    載該２名男子到環球小吃部，在何處交易我不知道。」等語
    （警卷第2 頁、第3 頁）；於92年11月5 日警詢中供述：「
    （問根據你於第１次警訊筆錄所言，警方所查獲之制式手槍
    １把、彈匣１個、子彈顆是丙○○與丁○○以新台幣８萬
    元，向綽號毛六所購得的，是否實在？）是的，我是昨晚電
    話中聽毛六講的。」、「（問：警方提供甲○○口卡片及人
    犯照片，你能否指認即是你於本分局所製作之第一次警訊筆
    錄中所稱之毛六？）是的」等語（警卷第4 頁背面）；於偵
    查中供述：「（問：這槍那裡來的？）是毛六跟剛才那２個
    人，他們在那裡喝酒，毛六打電話叫我去小吃部那裡拿東西
    ，拿回來就被警察抓到了。」、「（問：當時毛六有說東西
    要賣給他８萬元？）我要去拿東西回來時的路上，那１個人
    有說是槍，我就打電話給毛六，我開玩笑就問毛六，你是否
    要賣給他們，他說是，賣８萬元。我到那裡，他們下車，我
    就走了。」等語（92年度核退偵字第938 號卷第20頁）。
(三)、丁○○於92年11月4 日警詢中供述：「（問：當時該把槍枝
    是由何人攜帶？如何攜帶？以何物裝置？）是由丙○○攜帶
    ，槍枝及子彈等物是藏放於一只手提式紅色紙袋內。」、「
    （問：你們３人是如何前往環球卡拉OK的？）是由戊○○駕
    駛車號0138─FD號自小客車，搭載我與丙○○前往，我是坐
　　在左後座、丙○○是坐在右後座。」、「（問：警方所查獲
    之該把制式手槍等物是何人所有？）我看見是戊○○在車內
    親自將槍枝等物交給丙○○攜帶的。」等語（警卷第12頁背
    面至第13頁）；於偵查中供述：「（問：這些槍從那裡來的
    ？）是一個叫毛六拿給丙○○的。」、「（問：是丙○○跟
    他買的？）是的。」、「（問：問那一把槍是何人拿給丙○○的？）是一個陌生人拿給戊○○，戊○○再拿給他的。」
    等語（92年度核退字第938 號卷第22頁）。
(四)、依據被告丙○○、戊○○、丁○○3 人上開警詢及偵查中之
    供述，其等於前開時、地出現，係因丙○○向「毛六」購買
    槍枝，於槍枝交付之後，雙方欲返回「環球小吃部」時遭警
    查獲。且警方於92年11月4 日在屏東縣內埔鄉環球小吃部查
    獲被告丙○○、戊○○、丁○○3 人時，確於丙○○手中扣
    得一個紅色手提袋，內有具殺傷力之改造手槍1 支及子彈18
    顆，有搜索、扣押筆錄及照片14張在卷足參（警卷第18 頁
    至第26頁），而扣案之槍枝及子彈經送內政部警政署刑事警
    察局鑑定結果，認(一)送鑑改造手槍1 支（槍枝管制編號：00
    00000000號），認係仿BERETTA 廠84型半自動手槍製造之玩
    具手槍換裝土造金屬槍管而成之改造手槍，機械性能良好，
    可供擊發適用之子彈使用，認具殺傷力。(二)送鑑子彈18 顆
    ，認均係具直徑約8.0 ｍｍ金屬彈頭之土造子彈，經採樣6
    顆試射，均可擊發，認具殺傷力，有內政部警政署刑事警察
    局93年1 月20日刑鑑字第0920220088號槍彈鑑定書在卷可稽
    （93年度偵字第892 號卷第21至第25頁），足徵被告丙○○
    、戊○○、丁○○3 人所為上開警詢及偵查中之供述，應屬
    真實可信。
(五)、雖被告甲○○於偵查及本院審理中均改異前詞，並為上開辯
    解，惟當日倘係被告甲○○於酒後欲炫耀其擁有槍枝，僅需
    自己一人取槍至「環球小吃部」予被告丙○○等人觀看，何
    需大費周章央請被告戊○○前來搭載被告丙○○及丁○○至
    美和中學附近，再由戊○○下車取槍交付予被告丙○○？況
    一般擁槍之人無不低調行事，唯恐他人知悉自己持槍之事，
    徒增遭警查獲之風險，鮮有僅為一時炫耀，而大肆張揚之情
    形，故被告甲○○上開辯解，顯係卸責之詞，不足採信。
(六)、被告甲○○復於本院審理中辯稱：上述扣案之槍彈係證人己○○寄放在他那裡的，他怎麼會拿別人的槍去賣云云，惟經
    本院就2 人何時、何地交付上開槍彈，甲○○稱：己○○於
    案發前1 、2 天晚上，在屏東縣政府前面交槍等語（本院卷
    第96至第97頁）；證人己○○則稱：其於92年12月初在屏東
    縣議會把槍交給甲○○的等語（本院卷第101 頁），2 人就
    交槍時間及地點所述並不一致。況被告甲○○於本件遭警查
    獲後，於警詢中稱：該槍枝是一位已去世、綽號「八肚」的
    朋友寄放的（93年度偵字第892 號卷第19頁背面）；於偵查
    中稱：該槍枝是一位已出事、名字叫「林春生」的朋友交給
    他的（同上偵查卷第86頁），非但前後所述並不一致，且始
    終未提及己○○之人，其於本院審理中始提及己○○，交槍
    之時間、地點又與己○○所述不符，其2 人所為上開供述，
    顯屬不實，難以採信。
(七)、依被告丙○○、丁○○上開警詢、偵查中所述，本件槍彈係
    被告戊○○搭載2 人至美和中學附近後，下車拿取交付予被
    告丙○○持有，則被告戊○○既已參與槍彈之交付，佐以其
    於警詢及偵查中所陳其知悉被告甲○○欲以8 萬元之價格，
    販賣槍彈予被告丙○○之事，顯見其就本件販賣槍彈犯行，
    與被告甲○○共同參與其中，故被告戊○○嗣於偵查及本院
    審理中所稱，為脫罪之詞，不足為採。
(八)、被告丙○○雖於偵查及本院審理中改稱：其當日交付5 萬元
    予被告丁○○是要付酒錢云云，惟當日被告丙○○、丁○○
    於「環球小吃部」消費僅1 萬多元，分別經被告丙○○、丁○○於偵查及本院審理中陳述在卷（93年度偵字第892 號卷
    第80頁、本院卷第82頁），而被告丁○○於本院審理中亦自
    承其在向被告丙○○拿5 萬元之前，並不知道當日消費的酒
    錢為多少（本院卷第86頁），則被告丁○○既不知悉消費之
    酒錢為多少，被告丙○○豈有不明就裡即交付5 萬元給被告
    丁○○付帳之理？是被告丙○○上開辯解，顯係避重就輕之
    詞，不足採信。
(九)、綜上所述，本件事證明確，被告甲○○、戊○○販賣槍、彈
    ，被告戊○○並經手槍枝之交付，被告丙○○則由丁○○幫
    助下，取得槍彈而持有之犯行事證明確，其等犯行均足以認
    定。
二、按被告行為後，槍砲彈藥刀械管制條例於94年1 月26日修正
    公布，並自公布日起第3 日即自94年1 月28日起施行，其中
    修正前槍砲彈藥刀械管制條例第11條第1 項：「未經許可，
    製造、販賣或運輸第4 條第1 項第1 款所稱其他可發射金屬
    或子彈具有殺傷力之各式槍砲者，處5 年以上有期徒刑，併
    科新臺幣1 千萬元以下罰金。」規定，業經修正刪除，並另
    於修正後同條例第8 條第1 項增列：「未經許可，製造、販
    賣或運輸鋼筆槍、瓦斯槍、麻醉槍、獵槍、空氣槍或第4條
    第1 項第1 款所定其他可發射金屬或子彈具有殺傷力之各式
    槍砲者，處無期徒刑或5 年以上有期徒刑，併科新臺幣1千
    萬元以下罰金。」規定；另同條例第11條第4 項：「未經許
    可，持有、寄藏或意圖販賣而陳列第1 項所列槍砲者，處1
    年以上7 年以下有期徒刑，併科新臺幣7 百萬元以下罰金。
　　第1 項至第3 項之未遂犯罰之。」，業經修正刪除，並另於
    修正後同條例第8 條第4 項增列：「未經許可，持有、寄藏
    或意圖販賣而陳列第1 項所列槍枝者，處3 年以上10年以下
    有期徒刑，併科新臺幣7 百萬元以下罰金。」，就前開條文
    修正前、後相互比較結果，應以被告行為時之舊法即修正前
    槍砲彈藥刀械管制條例第11條第1 項、第4 項之規定較有利
    於被告，是依刑法第2 條第1 項但書規定，被告甲○○、戊○○販賣槍枝及被告丙○○持有槍枝之行為，應分別適用修
    正前槍砲彈藥刀械管制條例第11條第1 項、第4 項規定論處
    。是核被告甲○○、戊○○所為，係犯修正前槍砲彈藥刀械
    管制條例第11條第1 項、同條例第12條第1 項之未經許可，
    販賣其他可發射子彈具有殺傷力之改造手槍、子彈罪。被告
    丙○○所為，係犯修正前槍砲彈藥刀械管制條例第11條第4
    項、同條例第12條第4 項之未經許可，持有其他可發射子彈
    具有殺傷力之改造手槍、子彈罪。被告甲○○、戊○○間，
    就販賣槍彈之犯行，有犯意之聯絡及行為之分擔，均為共同
    正犯。又被告甲○○、戊○○以一行為，販賣上開扣案槍彈
    ；被告丙○○以一行為，持有上開扣案槍彈，均為一行觸犯
    數罪名，為想像競合犯，應分別從一重論以修正前槍砲彈藥
    刀械管制條例第11條第1 項之未經許可，販賣其他可發射子
    彈具有殺傷力之改造手槍罪及同條例第4 項之未經許可，持
    有其他可發射子彈具有殺傷力之改造手槍罪。又被告甲○○
    曾因懲治盜匪條例案件，經法院判處有期徒刑8 年確定，於
    88年7 月29日縮短刑期假釋出監，92年8 月13日縮刑期滿，
    未經撤銷假釋，以已執行論，有臺灣高等法院被告前案紀錄
    表及臺灣屏東地方法院檢察署刑案資料查註紀錄表各一份在
    卷可參，其受有期徒刑之執行完畢後，5 年之內再犯有期徒
    刑以上之本罪，為累犯，應依法加重其刑。被告甲○○、戊○○販賣子彈部分，丙○○持有子彈部分，雖經公訴意旨雖
    於犯罪事實欄載明，應認已起訴，惟論罪法條欄漏未敘及，
    應予敘明。
三、爰審酌被告甲○○、戊○○未經許可共同販賣具有殺傷力之
    改造槍枝及子彈，槍彈可於瞬間取人性命，影響所及，非僅
    危及他人之生命安全，並且嚴重損害社會治安之維護，所為
    危害社會秩序及人民生命財產安全甚鉅，被告丙○○未經許
    可購買槍枝而持有之行為，亦足以破壞社會秩序及被告等人
    犯後否認犯行，態度不佳，未有悔意，其等販賣、持有之槍
    彈數量等一切情狀，分別量處如主文所示之刑，並就罰金部
    分諭知如易服勞役，以罰金總額與六個月之日數比例折算。
    又扣案之槍枝1 支及子彈18顆，除子彈部分其中6 顆業經試
    射而無不具殺傷力非屬為違禁物外，其餘係屬違禁物，均應
    依刑法第38條第1 項第1 款之規定宣告沒收。
四、末按，依槍砲彈藥刀械管制條例第18條第4 項固明定：「犯
    本條例之罪，於偵查或審判中自白，並供述全部槍砲、彈藥
    、刀械之來源及去向，因而查獲或因而防止重大危害治安事
    件之發生，減輕或免除其刑」，惟該條項之適用，係指因被
    告於偵查或審判中之自白，供述全部槍砲、彈藥、刀械之來
    源及去向，而確實查獲或防止重大危害治安事件之發生。本
    案被告戊○○雖於偵查中供出上開槍、彈係綽號「毛六」之
    甲○○販賣予丙○○，惟其始終否認販賣槍彈之犯行，故被
    告戊○○所為，尚與前開規定減輕或免除刑責之要件有間，
    被告戊○○辯以其應以上開法條規定減輕或免除刑責，容有
    誤會，應予敘明。
、退回併辦部分：
一、移送併辦意旨略以：被告甲○○於92年10月底，透過己○○
    之幫助，向楊志清借用槍彈，楊志清即於92年11月1 、2 日
    ，委請楊添源將所持有之槍枝1 支及子彈18顆，攜至屏東縣
    議會前交付己○○，約半小時後，甲○○駕車隨至，再由己○○當場將該槍彈交付出借予甲○○持有等語。
二、經查，本件扣案槍彈為被告甲○○所有，非己○○所交付予
    被告甲○○一情，業詳如前述，故上開移送併辦部分難認與
    本案有何實質上或裁判上一罪關係，不為本案起訴效力所及
    ，本院無從併予審理，應退由檢察官另行卓處。
據上論斷，應依刑事訴訟法第299 條第1 項前段，修正前槍砲彈
藥刀械管制條例第11條第1 項、第4 項、槍砲彈藥刀械管制條例
第12條第1 項、第4 項，刑法第2 條第1 項但書、第11條前段、
第28條、第55條前段、第47條、第42條第2 項、第3 項、第38條
第1 項第1 款，罰金罰鍰提高標準條例第2 條、現行法規所定貨
幣單位折算新台幣條例第2 條，判決如主文。
本案經檢察官林吉泉到庭執行職務。
中　　華　　民　　國　　94　　年　　11　　月　　11　　日
                  刑事第三庭  審判長法  官  楊清安
                                    法  官  楊萬益
                                    法  官  柯雅惠
以上正本證明與原本無異。
如不服本判決應於收受本判決送達後十日內向本院提出上訴書狀
，其未敘述上訴理由者，並得於提起上訴後十日內向本院補提理
由書狀（均須按他造當事人之人數附繕本）「切勿逕送上級法院
 」
中　　華　　民　　國　　94　　年　　11　　月　　11　　日
                              書記官  葉祝君
附錄
修正前槍砲彈藥刀械管制條例第11條第1項、第4項：
未經許可，製造、販賣或運輸第4 條第1 項第1 款所稱其他可發
射金屬或子彈具有殺傷力之各式槍砲者，處5 年以上有期徒刑，
併科新臺幣1,000萬元以下罰金。
未經許可，持有、寄藏或意圖販賣而陳列第1項所列槍砲者，處1
年以上7 年以下有期徒刑，併科新臺幣700萬元以下罰金。
槍砲彈藥刀械管制條例第12條：
未經許可，製造、販賣或運輸子彈者，處1 年以上7 年以下有期
徒刑，併科新台幣5百萬元以下罰金。
未經許可，轉讓、出租或出借子彈者，處6 月以上5 年以下有期
徒刑，併科新台幣3百萬元以下罰金。
意圖供自己或他人犯罪之用，而犯前二項之罪者，處3 年以上10
年以下有期徒刑，併科新台幣7百萬元以下罰金。
未經許可，持有、寄藏或意圖販賣而陳列子彈者，處5 年以下有
期徒刑，併科新台幣3百萬元以下罰金。
第一項至第三項之未遂犯罰之。
